Liliane Wiemes

Endereço: Rua Vergilino Domingos da Silva, 925, Apto 201

-Serraria - São José - SC **Data Nasc.:** 09/04/1995 **Celular:** (48) 991552773

E-mail: liliane_wiemes@hotmail.com



RESUMO

Iniciei o meu trabalho na área de tecnologia como estagiária de Suporte Telecom, após essa experiência trabalhei como Técnico de Informática e depois tive a experiência de trabalhar com Testes de Software. Para enriquecer meus conhecimentos nessa área, cursei a graduação na Uniasselvi no curso de Gestão da Tecnologia da Informação e cursei a pós graduação na Estácio de Sá no curso de Engenharia de Software.

FORMAÇÃO ACADÊMICA

Pós Graduação em Engenharia de Software Estácio de Sá 04/2016 - 04/2018

Graduação em Gestão da Tecnologia da Informação UNIASSELVI 07/2013 - 12/2015

EXPERIÊNCIA PROFISSIONAL

Deltacon

Analista de Testes de Software

09/2017 - 10/2018

- Preparar ambiente de teste;
- Efetuar testes funcionais do sistema, verificando o comportamento do mesmo durante a utilização do usuário;

- Reportar para equipe defeitos e inconformidades encontrados durante a execução dos testes;
- Validar a correta implementação de requisitos e correção de bugs;
- Definir estratégia e escopo de teste;
- Suporte ao cliente.

NC8.CO

Assistente de Tecnologia da Informação

06/2016 - 09/2017

- Prestação de suporte aos usuários da rede de computadores;
- Fazer montagem, reparos e configurações de equipamentos hardware e software;
- Monitorar e configurar redes, internet, Firewall, Switches, roteadores, arquivos, softwares e impressoras;
- Participar de análises de partes/acessórios e materiais de informática quais exijam configurações;
- Elaborar programas que facilitam o trabalho do usuário;
- Identificação de problemas propondo soluções e melhorias;
- Segurança da informação;
- Manutenção preventiva e corretiva de computadores e rede;
- Manutenção dos sistemas web internos da empresa.

Intelbras

Estagiário Suporte Técnico Telecom

08/2014 - 02/2016

- Criação de sistema para auxiliar nas atividades referentes à telecom;
- Instalação e suporte em centrais telefônicas de médio porte Intelbras: Impacta;
- Prestação de suporte e configuração em central IP CIP92200;
- Prestação de suporte para solução DECT IP;
- Instalação e suporte a terminais TDM e IPs;
- Acompanhamento e monitoramento em atividades relacionadas a Data Center;

- Realização de backups e hard reset de aparelhos celulares, plataforma Android;
- Experiência na função de atendimento ao cliente através da ferramenta Help Desk;
- Auxílio na parte administrativa da TI quando necessário, como criação de notas fiscais e notas de transferência.

IDIOMAS

Inglês: Básico

HABILIDADES

Javascript - Nodejs - MongoDB - PHP - MySQL - CSS - Bootstrap.

PRETENSÃO SALARIAL

R\$ 1.600